臺灣高等法院民事裁定　　　　　　　　　96年度抗字第1712號
抗　告　人　甲○○
　　　　　　　　　　　　號
上列抗告人與相對人新光商業銀行股份有限公司間聲明異議事件
，對於中華民國96年9月14日臺灣桃園地方法院90年度執字第154
92號裁定，提起抗告，本院裁定如下：
    主  文
抗告駁回。
抗告費用由抗告人負擔。
    理  由
一、抗告人於原執行法院聲明異議及本院抗告意旨略以：原執行
    法院民國93年11月11日之公告內容與實際狀況不合，應予停
    止強制執行程序，如原執行法院認定93年11月11日之拍賣有
    效，則應依該公告內容，不得將桃園縣中壢市○○段86地號
    、建號為福德段8號、25號之不動產拍定與得標人（詳如原
    裁定附件1）。另原執行法院96年8月29日函中壢地政事務所
    主旨所載：「塗銷附表所示不動產之查封、抵押權登記，惠
    覆。」，其中亦有3處不合法（詳如原裁定附件2），為此聲
    明異議，詎原裁定竟駁回抗告人之異議，爰請求廢棄原裁定
    等語。
二、按當事人或利害關係人，對於執行法院強制執行之命令，或
    對於執行法官、書記官、執達員實施強制執行之方法，強制
    執行時應遵守之程序，或其他侵害利益之情事，得於強制執
    行程序終結前，為聲請或聲明異議；但強制執行不因而停止
    ，強制執行法第12條第1項定有明文。所謂「強制執行程序
    終結」，於不動產拍賣程序，應以拍定人已依強制執行法第
    97條、第98條規定繳足價金，領得執行法院所發給權利移轉
    證書而取得該不動產所有權，始得謂為終結（最高法院86台
    抗字第606號判決意旨參照）。次按「撤銷或更正強制執行
    之處分或程序，須在強制執行程序終結前始得為之，故聲明
    異議雖在強制執行程序終結前，而執行法院或抗告法院為
　　裁判時強制執行程序已終結者，縱為撤銷或更正原處分或程
    序之裁定，亦屬無從執行，執行法院或抗告法院自可以此為
    理由，予以駁回（司法院33年院字第2776號解釋（五）參照
    ）。
三、經查：
（一）坐落桃園縣中壢市○○段86地號（重測前為桃園縣中壢市
      ○○段582之96地號）及其上8、25建號（重測前為桃園縣
      中壢市○○段2271、3801建號）門牌號碼為桃園縣中壢市
      ○○○路293號之不動產（下稱系爭不動產），業於93年11
      月11日由相對人以新台幣5,000,000元拍定，並由原執行
      法院於96年8月29日以桃院木執90年執竹字第15492號發給
      權利移轉證書予相對人，且由相對人於96年9月12日收受
      等情，有拍賣不動產筆錄（第3次拍賣）、不動產權利移
      轉證書及送達回證可按（原執行法院卷1第301頁、卷2第
      106頁、118頁），則依上揭二前段有關強制執行程序終結
      之說明，系爭不動產之拍賣程序，業已於96年9月12日終
      結在案。
（二）本件抗告人係於96年7月24日提出如原裁定附件1所示之異
      議狀，此有該異議狀在卷可按（原執行法院卷2第90頁）
      ，可知，抗告人提起上開異議狀之時間，雖係在系爭不動
      產拍賣程序終結前，惟如上所述，系爭不動產之拍賣程序
      業已於96年9月12日終結，則依前揭有關司法院33年院字
      第2776號解釋（五）之說明，縱為撤銷原處分或程序之裁
      定，亦屬無從執行，是抗告人前揭之異議，自無理由，應
      予駁回。
（三）至抗告人提起如原裁定附件2所示異議狀之時間，係在96
      年9月13日，亦有該異議狀可按（原執行法院卷2第124頁
      ），可知，抗告人係在系爭不動產拍賣程序終結後，始提
      出前揭異議狀，核與強制執行法第12條規範之要件不符，
      仍無理由，應予駁回。
（四）綜上，抗告人提起如原裁定附件1、2所示之異議，均無理
      由，原法院裁定駁回抗告人之異議，核無違誤。抗告意旨
      指摘原裁定不當，聲明廢棄，為無理由，應予駁回。
四、據上論結，本件抗告為無理由，爰裁定如主文。
中　　華　　民　　國　　96　　年　　11　　月　　1 　　日
                    民事第十二庭
                        審判長法　官  陳駿璧
　　　　　　　　　　  　      法　官　王麗莉
　　　　　　　　　　　        法　官　陳邦豪
正本係照原本作成。
本裁定除以適用法規顯有錯誤為理由，並經本院許可外，不得再
抗告。如提起再抗告，應於收受後10日內委任律師為訴訟代理人
向本院提出再抗告狀。並繳納再抗告費新台幣１千元。
中　　華　　民　　國　　96　　年　　11　　月　　2 　　日
　　　　　　　　　　　　　　　書記官  李佳樺
